【裁判字號】    89,交易,273
【裁判日期】    890821
【裁判案由】    過失傷害
【裁判全文】
臺灣臺中地方法院刑事判決                        八十九年度交易字第二七三號
    公  訴  人  臺灣台中地方法院檢察署檢察官
    被      告  甲○○
    選任辯護人  王世勳
右列被告因過失傷害案件，經檢察官提起公訴 (八十九年度偵字第四四二六號)，及
移送併辦（八十九年度偵字第一一八七一號），本院判決如左：
    主  文
甲○○因過失傷害人，致重傷，處有期徒刑伍月，如易科罰金，以佰元折算壹日。
    事  實
一、甲○○於民國八十八年十月二十九日一時十分許，駕駛車牌號碼ＲＩ－四００六
    號自小貨車，沿台中縣大雅鄉○○街由南往北方向行駛，途經春亭街與春亭二街
    無號誌之交岔路口處時，本應注意汽車駕駛人行經無號誌交岔路口時，應減速慢
    行，作隨時停車之準備，及汽車行駛時，應注意車前狀況，隨時採取必要之安全
    措施，以避免危險之發生，而依當時情形，並無不能注意之情事，竟疏未注意及
    此，適有丁○○無照騎乘車牌號碼ＮＷＯ－六五二號機車沿春亭二街由東往西方
    向行駛，亦疏未注意車狀況及減速慢行，致行經上揭路口時，丁○○騎乘機車車
    頭撞及甲○○自小貨車右前車門，丁○○人車倒地，因而受有左側下顎骨折、左
    側膝關節肌腱斷裂、腦外傷併四肢癱瘓之重傷害。甲○○於肇事後隨即主動報案
    ，並向到場處理警員陳述肇事經過，自首而接受裁判。
二、案經丁○○告訴及丙○○訴由台中縣警察局豐原分局報請台灣台中地方法院檢察
    署檢察官偵查起訴。
    理  由
一、訊據被告甲○○固不否認在右揭時地，駕駛自小貨車與丁○○騎乘機車相撞，丁
    ○○受有重傷害等事實，惟否認伊有過失，辯稱係丁○○騎乘機車疾駛而撞及伊
    假使之自小貨車右車門，伊並無過失云云。經查，本件車禍事實，有道路交通事
    故調查報告表、肇事現場圖、現場照片附卷可稽。次查，被害人丁○○因本件車
    禍受有外傷性腦傷，致神智障礙及四肢癱瘓，已無法自主運動，日常生活需他人
    完全照護一節，有私立中山醫院函一份及行政院衛生署豐原醫院診斷證明書一份
    在卷可憑。復按，汽車行經無號誌之交岔路口應減速慢行，作隨時停車之準備。
    次按，汽車行駛時，駕駛人應注意車前狀況，並隨時採取必要之安全措施，道路
    交通安全規則第九十三條第一項第四款、第九十四條第三項分別定有明文。本件
    依當時情形，並無不能注意之情事，被告未注意車前狀況及減速慢行，因而肇事
    自屬有過失，其辯稱無過失云云，諉無足採。被害人雖亦疏未減速慢行及注意車
    前狀況而就事故之發生與有過失，然此無解免於被告之過失責任。且被告之過失
    行為與被害人所受重傷害間具有相當因果關係，被告事證明確，犯行堪以認定。
二、核被告所為係犯刑法第二百八十四條第一項後段過失致重傷害罪。被告於肇事後
    隨即報案，並向到場處理警員陳述肇事經過，業據被告陳明在卷，並經證人乙○
    ○警員到庭證述明確，且有道路交通事故調查報告表一份附卷可稽，核與刑法第
    六十二條前段之自首要件相符，應依法減輕其刑。爰審酌被告與被害人之過失程
    度，被害人因事故發生而受有神智障礙、癱瘓致日常生活需他人完全照護之重傷
    害、被告未能與被害人達成和解及犯後態度等一切情狀，量處如主文所示之刑。
    並諭知易科罰金之折算標準。
據上論斷，應依刑事訴法第二百九十九條第一項前段、刑法第二百八十四條第一項後
段、第六十二條前段、第四十一條，罰金罰鍰提高標準條例第一條前段、第二條，判
決如主文。
中      華      民      國    八十九    年      八      月    二十一    日
                                  台灣台中地方法院交通法庭
                                      法  官    陳  淑  芳
右正本證明與原本無異。
如不服本判決，應於送達後十日內，向本院提出上訴狀(須附繕本)。
                                      書記官
中      華      民      國    八十九    年      八      月    二十四    日
附錄：
刑法第二百八十四條


司法院資訊處製作；財團法人民間司法改革基金會備份。
